【裁判字號】    95,上訴,362
【裁判日期】    950411
【裁判案由】    違反槍砲彈藥刀械管制條例
【裁判全文】
臺灣高等法院刑事判決                 95年度上訴字第362號
上訴人
即被告  甲○○
                （現於台灣新竹戒治所強制戒治）
指定辯護人  本院公設辯護人  郭書益
上列上訴人即被告因違反槍砲彈藥刀械管制條例案件，不服台灣
桃園地方法院，94年度訴字第1991號，中華民國94年11月30日第
一審判決（起訴案號：台灣桃園地方法院檢察署94年度偵字第13
533號），提起上訴，本院判決如下：
    主  文
上訴駁回。
    事  實
一、甲○○（曾犯有妨害公務前科，惟不構成本件累犯要件）明
    知具有殺傷力之各式槍枝，非經主管機關許可不得擅自製造
    、持有，於民國94年2 月間某日，在桃園縣桃園市○○路「
    華山玩具店」內以新台幣4,000 元購買仿ＦＮ廠1910型半自
    動手槍製造之金屬玩具手槍1 把（含彈匣2 個）後，於同年
    4 月間某日，在臺北縣鶯歌鎮某工地內，將該金屬玩具手槍
    換裝上土造金屬槍管1 支，改造成為機械性能良好，可擊發
    適用子彈，具有殺傷力之改造手槍1 把。嗣於同年4 月27日
    5 時許，甲○○攜帶前開改造手槍1 把（含彈匣2 個），蹲
    在桃園市○○○路○ 段198 號前時，適桃園縣政府警察局桃
    園分局警員黃嘉得巡邏途經該處，因見甲○○形跡可疑，上
    前盤查而當場查獲，並扣得前開改造手槍1 把（含彈匣2 個
    ，槍枝管制號碼：0000000000）。
二、案經桃園縣政府警察局報告臺灣桃園地方法院檢察署檢察官
    偵查起訴。
    理  由
一、訊之上訴人即被告甲○○矢口否認有上揭犯行，辯稱：「伊
    是將一截鐵管用快乾膠黏上去，不可能會有殺傷力」云云。
    惟查上揭事實已據被告於警詢、原審偵審坦承將扣案之玩具
    手槍換裝上金屬槍管，於上開時地為警查獲之事實，復經證
    人黃嘉得於偵查中結證明確，並有手槍1把（含彈匣2個）扣
    案可佐，足認被告此部分自白確與事實相符，自堪採信。而
    扣案手槍經內政部警政署刑事警察局鑑定結果，認係仿ＦＮ
    廠1910型半自動手槍製造之金屬玩具手槍換裝土造金屬槍管
    改造而成之改造手槍，經該局以適用子彈（內具玩具槍用底
    火片半片、玩具槍底火藥1片半及直徑約7.5mm、重量約3.
    89g之金屬彈頭1顆）裝填實際試射，測得金屬彈頭發射速度
    為70公尺/秒，經計算其發射動能為9.53焦耳，單位面積動
    能為21.57焦耳/平方公分，而依日本科學警察研究所之研究
    結果，彈丸單位面積動能達20焦耳/平方公分則足以穿入人
    體皮肉層，此有該局94年5月13日刑鑑字第0940069896號槍
    彈鑑定書在卷可稽，原審為慎重起見，針對被告所辯其係以
    快乾膠將鐵管黏上，加以固定，是否具有殺傷力一節，再次
    將扣案槍枝送請刑事警察局鑑定，以經實際試射結果，仍認
    定具有殺傷力，亦有該局94年11月7日刑鑑字第0940163313
    號函各1份在卷足憑，足見扣案之改造手槍1把確具有殺傷力
    ，屬槍砲彈藥刀械管制條例第4條第1項第1款所規定之槍砲
    ，殆無疑問。被告所辯，自係卸責之詞，不足採信。本件事
    證明確，被告犯行堪以認定，應予依法論科。
二、核被告所為，係犯槍砲彈藥刀械管制條例第8條第1項之未經
    許可製造可發射子彈具有殺傷力之改造手槍罪。被告未經許
    可製造改造手槍後之持有該改造手槍之行為，已為製造行為
    所吸收，不另論罪。原審因而適用上開法條，審酌被告製造
    具殺傷力之改造手槍，對社會治安危害非輕，犯後坦承大部
    分犯行，及其素行、犯罪之手段等一切情狀，量處甲○○未
    經許可，製造可發射子彈具有殺傷力之改造手槍，處有期徒
    刑伍年貳月，併科罰金新臺幣陸萬元，罰金如易服勞役，以
    新台幣玖佰元即銀圓佰元折算壹日。扣案之仿ＦＮ廠一九
    一０型半自動手槍製造之金屬玩具手槍換裝土造金屬槍管改
    造而成之改造手槍壹把（含彈匣貳個，槍枝管制號碼：00
    00000000）沒收，罰金部分併諭知易服勞役之折算
    標準，以示懲儆。扣案之改造手槍1把（含彈匣2個，槍枝管
    制號碼：0000000000）係違禁物，爰依刑法第38條第1項第1
    款之規定宣告沒收。認事用法及量刑，均無不當。被告上訴
    意旨否認犯罪，指摘原判決不當，為無理由，應予駁回。
據上論斷，應依刑事訴訟法第368條，判決如主文。
本案經檢察官林秀濤到庭執行職務。
中    華    民    國    95    年    4    月    11    日
                  刑事第六庭    審判長法  官  陳祐治
                                      法  官  王炳梁
                                      法  官  莊謙崇
以上正本證明與原本無異。
如不服本判決，應於收受送達後十日內向本院提出上訴書狀，其
未敘述上訴之理由者並得於提起上訴後十日內向本院補提理由書
（均須按他造當事人之人數附繕本）。
                                      書記官  林旻弘
中    華    民    國    95    年    4     月    11    日
附錄：本案論罪科刑法條全文
槍砲彈藥刀械管制條例第8條第1項
未經許可，製造、販賣或運輸鋼筆槍、瓦斯槍、麻醉槍、獵槍、
空氣槍或第4條第1項第1款所定其他可發射金屬或子彈具有殺傷
力之各式槍砲者，處無期徒刑或5年以上有期徒刑，併科新臺幣1
千萬元以下罰金。
未經許可，轉讓、出租或出借前項所列槍枝者，處 5 年以上有期
徒刑，併科新臺幣 1 千萬元以下罰金。
意圖供自己或他人犯罪之用，而犯前二項之罪者，處無期徒刑或
 7 年以上有期徒刑，併科新臺幣 1 千萬元以下罰金。
未經許可，持有、寄藏或意圖販賣而陳列第 1 項所列槍枝者，處
 3年以上10年以下有期徒刑，併科新臺幣700萬元以下罰金。
第 1 項至第 3 項之未遂犯罰之。


司法院資訊處製作；財團法人民間司法改革基金會備份。
